臺灣彰化地方法院彰化簡易庭民事判決
111年度彰簡字第31號
原      告  陳欣妮    住○○市○○區○○路0段00巷00弄00                          號0樓
被      告  楊濬寧  
上列當事人間請求損害賠償事件，經本院刑事庭裁定移送前來（
110年度簡附民字第75號），本院於民國111年2月22日言詞辯論
終結，判決如下：
    主  文
被告應給付原告新臺幣貳佰參拾柒萬陸仟陸佰壹拾玖元，及自民
國一一○年十月二十日起至清償日止，按週年利率百分之五計算
之利息。
本判決得假執行。但被告如以新臺幣貳佰參拾柒萬陸仟陸佰壹拾
玖元為原告預供擔保，得免為假執行。
    事實及理由
一、原告主張：被告明知依通常社會生活經驗，一般人均可自行
    申請行動電話門號及金融帳戶，如非蓄意隱瞞通訊及金流紀
    錄，並無蒐集他人行動電話門號及金融帳戶之必要，及向金
    融機構申辦貸款須提供財力證明或擔保品，個人帳戶並無擔
    保作用等情，並可預見提供金融帳戶給無一定信賴關係之他
    人使用，可能遭他人用以遂行詐欺取財等不法犯行，竟於民
    國110年2月間，經不明業者告以製造金流美化帳戶即可申貸
    等詞，遂基於個人帳戶遭用於詐欺取財犯罪亦不違背其本意
    之不確定故意，於110年2月初，將其申辦之中國信託商業銀
    行帳號000-000000000000帳戶（下稱系爭帳戶）之存摺、金
    融卡及約定使用密碼，連同0000000000門號（下稱系爭門號
    ）SIM卡寄到指定收件車站，以此方式容任他人使用其門號
    及金融帳戶遂行財產犯罪。嗣詐騙集團旋以上開門號設定網
    路銀行功能，於110年1月29日上午8時許，在Istargram以暱
    稱「陳峰林」（ID：chenfenglin603）及微信暱稱「冷暖自
    知」（ID：cf186ten26）誘騙原告操作名為Blockfolio之AP
    P買賣比特幣，致使原告陷於錯誤，分別於同年2月22日10時
    31分、同年月23日10時53分、同年月24日10時39分匯款新臺
    幣（下同）32萬682元、130萬5,490元、75萬447元共237萬6
    ,619元至系爭帳戶，旋遭提領一空。被告上開之犯行，業經
    本院以110年度訴字第1476號刑事判決判處被告有期徒刑2月
    ，併科罰金4萬元確定在案（下稱系爭刑案）。被告之上開
    行為與原告所受損害間具備相當因果關係，並與實施詐騙之
    其他詐騙集團成員，係共同不法侵害原告之財產權，另被告
    已預見其所交付系爭帳戶之存摺、金融卡及約定密碼，連同
    系爭門號SIM卡支對象，可能將作為使他人匯入不法款項及
    隱瞞通訊使用，仍執意交付，實有容任對方以系爭帳戶、門
    號從事不法行為之意，應認被告有幫助詐欺之不確定故意，
    已該當民事侵權行為之構成要件，而為共同侵權行為人，被
    告應對原告所受損害負損害賠償之責，爰依民法第184條第1
    項、第2項前段、第185條之規定提起本件訴訟等語。並聲明
    ：（一）如主文第1項所示。（二）願供擔保，請准宣告假
    執行。
二、被告則以：原告主張有理由，伊承認系爭刑案認定之事實，
    伊也是被騙提供系爭帳戶、門號，但伊現在沒辦法給付那麼
    多等語。
三、得心證之理由：
（一）原告主張其遭詐騙集團詐欺因而將237萬6,619元匯入被告
      所提供之系爭帳戶等事實，業據其提出系爭刑案起訴書、
      匯款憑證等為證，並經本院調取系爭刑案卷宗核閱無訛，
      復有系爭刑案判決書在卷可稽，且為被告所不爭執，堪信
      為真。 
（二）按當事人於言詞辯論時為訴訟標的之認諾者，應本於其認
      諾為該當事人敗訴之判決，民事訴訟法第384 條定有明文
      。又被告對於原告依訴之聲明所為關於某法律關係之請求
      ，於法院行言詞辯論時為承認者，即生訴訟法上認諾之效
      力，法院應不待調查原告請求之訴訟標的之法律關係是否
      果屬存在，逕以認諾為該被告敗訴判決之基礎（最高法院
      45年台上字第31號判決意旨參照）。本件被告於111年2月
      22日本院言詞辯論期日對原告之主張為認諾，業經記明筆
      錄，揆諸前揭規定，本院應本於被告之認諾，而為被告敗
      訴之判決，是原告請求被告給付如主文第1項所示之金額
      ，於法有據，應予准許。
（三）末按給付無確定期限者，債務人於債權人得請求給付時，
      經其催告而未為給付，自受催告時起，負遲延責任；其經
      債權人起訴而送達訴狀，或依督促程序送達支付命令，或
      為其他相類之行為者，與催告有同一之效力；遲延之債務
      ，以支付金錢為標的者，債權人得請求依法定利率計算之
      遲延利息；應付利息之債務，其利率未經約定，亦無法律
      可據者，週年利率為百分之五，民法第229條第2項、第23
      3條第1項前段及第203條分別定有明文。本件原告對被告
      之侵權行為請求權，核屬無確定期限之給付，既經原告起
      訴而送達訴狀，被告迄未給付，依法當應負遲延責任。是
      原告請求自刑事附帶民事起訴狀繕本送達被告之翌日即11
      0年10月19日起至清償日止，按週年利率5%計算之法定遲
      延利息，核無不合，亦應准許。
四、綜上所述，原告依民法第184條第1項、第2項前段、第185條
    之規定，請求被告給付原告237萬6,619元，及自刑事附帶民
    事起訴狀繕本送達被告翌日即110年10月20日起至清償日止
    ，按週年利率5%計算之利息，為有理由，應予准許。
五、本件係依民事訴訟法第427條訴訟適用簡易程序，本於認諾
    所為被告敗訴之判決，依同法第389條第1項第1款規定，應
    依職權宣告假執行，並依同法第392條第2項規定，依職權宣
    告被告如供擔保，得免為假執行。另原告就勝訴部分所為宣
    告假執行之聲請，僅在促使法院為此職權之行使，本院自不
    受其拘束，仍應逕依職權宣告假執行，惟此部分聲請既已依
    職權宣告，無再命原告提供擔保之必要，此部分不另為准駁
    之諭知，附此敘明。 
六、本件原告係於刑事訴訟程序提起民事訴訟，經本院刑事庭裁
    定移送前來，依刑事訴訟法第504條第2項規定，無庸繳納裁
    判費，且本件訴訟繫屬期間亦未增生訴訟費用事項，故無訴
    訟費用負擔問題，併予敘明。
中    華    民    國   111    年    3     月    15    日
                  臺灣彰化地方法院彰化簡易庭
                      法  官  李欣恩
以上正本係照原本作成。
如不服本判決，應於送達後20日內，向本院提出上訴狀並表明上
訴理由，如於本判決宣示後送達前提起上訴者，應於判決送達後
20日內補提上訴理由書（須附繕本）。
中    華    民    國   111   年    3    月   15 日
                      書記官  姚志鴻